Config:
  hfst:
    Gen: ../../../src/generator-gt-norm.hfst
    Morph: ../../../src/analyser-gt-norm.hfst
  xerox:
    Gen: ../../../src/generator-gt-norm.xfst
    Morph: ../../../src/analyser-gt-norm.xfst
    App: lookup

Tests:



# todo:
# Proofread the gold standard (below)
# Then: run analyser, then correct.


  Noun - lēʼji: # Noun 188 'eng /est mineja/fin' - full paradigm
     lēʼji+N+Sg+Nom: lēʼji
     lēʼji+N+Sg+Gen: lēʼjiz
     lēʼji+N+Sg+Par: lēʼjizt
     lēʼji+N+Sg+Dat: lēʼjizõn
     lēʼji+N+Sg+Ins: lēʼjizõks
     lēʼji+N+Sg+Ill: lēʼjizõ
     lēʼji+N+Sg+Ela: lēʼjizõst
     lēʼji+N+Pl+Nom: lēʼjid
     lēʼji+N+Pl+Gen: lēʼjid
     lēʼji+N+Pl+Par: lēʼjidi
     lēʼji+N+Pl+Dat: lēʼjidõn
     lēʼji+N+Pl+Ins: lēʼjidõks
     lēʼji+N+Pl+Ill: lēʼjiž
     lēʼji+N+Pl+Ela: lēʼjisti

